【裁判字號】    97,上訴,728
【裁判日期】    970522
【裁判案由】    違反毒品危害防制條例
【裁判全文】
臺灣高等法院高雄分院刑事判決         97年度上訴字第728號
上  訴  人
即  被  告  甲○○
上列上訴人因違反毒品危害防制條例案件，不服臺灣高雄地方法
院97年度訴字第233 號中華民國97年2 月22日第一審判決（起訴
案號：臺灣高雄地方法院檢察署96年度毒偵字第9893號），提起
上訴，本院判決如下：
     主  文
上訴駁回。
     事  實
一、甲○○曾於民國82年間，因肅清煙毒條例等案件，經臺灣高
    雄地方法院判處有期徒刑3 年6 月確定，並於93年11月3 日
    縮刑執行完畢，復於95年間因施用毒品案件，經臺灣高雄地
    方法院裁定令入戒治處所施以強制戒治，於96年3 月6 日因
    無繼續強制戒治之必要而釋放，並經檢察官為不起訴處分確
    定。詎其仍不知悔改，竟於上開強制戒治執行完畢釋放後5
    年內，在96年10月29日某時許，在其位於高雄市○○區○○
    路8 巷5 號6 樓居處內，以將海洛因粉末摻於香菸內點火吸
    食之方式，施用第一級毒品海洛因1 次。另於96年10月30日
    凌晨1 時30分許，在上開居處內，以在鋁箔紙上放置甲基安
    非他命，其下以火燒烤，再吸其所產生煙氣之方式，施用甲
    基安非他命1 次。嗣於96年10月30日16時20分許，為警持臺
    灣高雄地方法院法官所核發之搜索票在甲○○位於高雄市○
    ○區○○路8 巷5 號6 樓居處查獲，並扣得海洛因1 包（毛
    重1.21公克）、甲基安非他命2 包（毛重各為32.06 公克及
    1. 93 公克）及非供施用毒品所用之電子磅秤1 台等物；經
    得其同意採集尿液送驗，結果呈現嗎啡及甲基安非他命之陽
    性反應。
二、案經高雄市政府警察局左營分局移送台灣高雄地方法院檢察
    署檢察官偵查起訴。
     理  由
一、本件被告甲○○所犯係死刑、無期徒刑、最輕本刑為3 年以
    上有期徒刑以外之罪，已經被告就被訴事實先為有罪之陳述
    ，經審判長告知被告簡式審判程序之旨，並聽取當事人之意
    見後，依刑事訴訟法第273 條之1 第1 項之規定，裁定進行
    簡式審判程序。又本件關於卷內濫用藥物尿液檢驗報告，依
    同法第273 條之2 規定，不受第159 條第1 項關於傳聞法則
    規定之限制，依法有證據能力，合先敘明。
二、上開犯罪事實，訊據上訴人即被告甲○○坦承不諱，且其上
    開為警查獲時所採尿液，經送檢驗結果，分別有嗎啡、甲基
    安非他命之陽性反應，有高雄市立凱旋醫院A00000000 號濫
    用藥物尿液檢驗報告1 紙在卷可查；復有扣押之海洛因1 包
    （毛重1.21公克）、甲基安非他命2 包（毛重各為32.06 公
    克及1. 93 公克）可資佐證，上開海洛因、甲基安非他命經
    以呈色試劑測試結果，海洛因呈色反應為紫紅色，甲基安非
    他命呈藍色反應，確屬海洛因、甲基安非他命無誤，亦有違
    反毒品案證物呈色相片1 張及測試之試劑可參；又被告於95
    年間因施用毒品案件，經臺灣高雄地方法院裁定令入戒治處
    所施以強制戒治，於96年3 月6 日因無繼續強制戒治之必要
    而釋放，並經檢察官為不起訴處分確定等情，亦有台灣高等
    法院被告前案紀錄表1 份在卷可查；其於5 年內再犯本件第
    10條之罪，自應依法追訴。本件被告罪證已很明確，犯行堪
    以認定。
三、按海洛因、甲基安非他命分別為毒品危害防制條例第2 條第
    2 項第1 款、第2 款所明定之第一級、第二級毒品，核被告
    所為，係犯同條例第10條第1 項之施用第一級毒品罪及同條
    第2 項之施用第二級毒品罪。被告持有海洛因及甲基安非他
    命後進而施用，其持有之低度行為，應為施用之高度行為吸
    收，不另論罪。被告甲○○曾於民國82年間，因肅清煙毒條
    例等案件，經臺灣高雄地方法院判處有期徒刑3 年6 月確定
    ，並於93年11月3 日縮刑執行完畢，有台灣高等法院被告前
    案紀錄表1 份附卷可稽，其於執行完畢後5 年內，故意再犯
    本件有期徒刑以上之2 罪，均為累犯，應依刑法第47條第1
    項之規定各加重其刑。被告所犯上開2 罪，犯意各別，行為
    互異，應予分論併罰。
四、原審因依毒品危害防制條例第10條第1 項、第2 項、第18條
    第1 項前段，刑法第11條、第47條第1 項、第51條第5 款之
    規定，並審酌被告前因施用毒品案件，經強制戒治後，仍未
    能徹底戒絕毒品，再度施用毒品，顯見其無戒毒悔改之意，
    惟念其施用足以導致精神障礙、性格異常，甚至造成生命危
    險之毒品，乃戕害一己之身體健康，所為尚未害及他人，及
    犯後坦承犯行態度良好等一切情狀，分別量處施用第一級毒
    品部分有期徒刑10月，施用第二級毒品部分有期徒刑4 月，
    並定其應執行刑為有期徒刑1 年1 月；扣案之海洛因1 包（
    毛重1.21公克）、甲基安非他命2 包（毛重各為32.06 公克
    及1.93公克）分別為海洛因、甲基安非他命，業據被告供陳
    無誤且與其犯行相符，均依毒品危害防制條例第18條第1 項
    前段均宣告沒收銷燬之，併敘明另扣案之電子磅秤非屬違禁
    物，且非被告施用毒品直接使用之物，不予宣告沒收。認事
    用法，核無不合，量刑亦屬妥適。被告上訴意旨，以現已以
    美沙冬替代療法戒除毒癮，請從輕量刑云云，指摘原判決不
    當，為無理由，應予駁回。
據上論結，應依刑事訴訟法第368條，判決如主文。
本案經檢察官林應華到庭執行職務。
中    華    民    國    97    年    5     月    22    日
                  刑事第五庭    審判長法  官  曾永宗
                                      法  官  王伯文
                                      法  官  任森銓
以上正本證明與原本無異。
施用第二級毒品部分不得上訴。
施用第一級毒品部分，如不服本判決應於收受本判決後10日內向
本院提出上訴書狀，其未敘述上訴理由者，並得於提起上訴後10
日內向本院補提理由書狀（應附繕本）「切勿逕送上級法院」。
中    華    民    國    97    年    5     月    22    日
                                      書記官  廖素珍
附錄本判決論罪科刑法條：
毒品危害防制條例第10條
施用第一級毒品者，處 6 月以上 5 年以下有期徒刑。
施用第二級毒品者，處 3 年以下有期徒刑。


司法院資訊處製作；財團法人民間司法改革基金會備份。
